# 求助陈版，IPO企业申报期内发生同一控制下企业合并，合并日被合并方账面净资产确认

提问人：768895149 时间：2020-12-16 16:13:00
陈版，您好，讨论业务如下：
A公司系拟IPO公司，A公司与B公司属同一控制。
假设以2019-2021年作为申报期，在 2020 年 5 月发生同一控制下企业合并B公司形成A公司全资子公司，A公司（即母公司）单体报表长投的入账价值要考虑按照B在最终控制方合并报表账面净资产金额作为入账依据，假如合并日是5 月 14 日的话，问题如下：
1 、因无法取得 5 月 14 日的财务报表，选择按照 4 月 30 日或者 5 月 31 日的财务数据作为合并日的情况，这个该如何考虑，要选择前面的还是后面的日期？还是只要情况没有重大变化的话，并不影响。
2 、合并日（即 5 月 31 日或者 4 月 30 日）B公司才财务数据是否需要经过审计？还是只要是账面情况既可以？
因该项业务对合并报表数据没有影响，但是影响母公司长期股权投资的入账价值。考虑母公司财务数据也会作为申报报告的一部分，是否有相关规定要求进行审计？如不审计，只要能够合理确认母公司长投金额，是否说得过去。
以上，谢谢陈版。

回答人：chenyiwei
1 、因为合并日在上半月，习惯上选择上月月末日的数据来模拟合并日净资产状况。但仍需关注这两个日期之间是否发生了可能对被合并方账面净资产发生重大影响的交易或事项。
2 、合并日的净资产理论上也应当经过审计。实务中可以在年度审计中，区分出哪些审计调整事项是针对年初至合并日的期间的，通过未审数和这些调整分录模拟出合并日的账面净资产状况。